臺灣臺中地方法院民事判決
111年度小上字第6號
上  訴  人  王婷    
被  上訴人  鄭緯豪  
上列當事人間請求返還補習費事件，上訴人對於民國110年10月2
7日本院臺中簡易庭110年度中小字第3326號第一審小額民事判決
提起上訴，本院判決如下：
    主  文
上訴駁回。
第二審訴訟費用新臺幣壹仟伍佰元由上訴人負擔。
    理  由
一、按對於小額程式之第一審裁判之上訴或抗告，非以其違背法
    令為理由，不得為之，民事訴訟法第436條之24第2項定有明
    文。而所謂違背法令，依同法第436條之32準用同法第468 
    條、第469條第1款至第5款規定，係指判決不適用法規或適
    用不當者，以及㈠判決法院之組織不合法、㈡依法律或裁判應
    迴避之法官參與裁判者、㈢法院於權限之有無辨別不當或違
    背專屬管轄之規定者、㈣當事人於訴訟未經合法代理者、㈤違
    背言詞辯論公開之規定者而言。次依民事訴訟法第436 條之
    25規定，小額程式之「上訴狀內應記載上訴理由，表明下列
    2款事項：㈠原判決所違背之法令及其具體內容。㈡依訴訟資
    料可認為原判決有違背法令之具體事實。」，即上訴人於上
    訴狀或理由書內應有具體之指摘，並揭示該法規之條項或內
    容，若係成文法以外之法則，應揭示該法則之旨趣，倘為司
    法院之解釋或最高法院之判例，則應揭示該判解之字號或其
    內容，如上訴狀或理由書未依此項方法表明者，即難認為已
    對原判決違背法令有具體之指摘，其上訴自難認為合法。
二、上訴意旨略以：上訴人教書26年，1年365天未曾休息，甚至
    出國，期間教出20個醫生，被上訴人之女亦係經上訴人教導
    後，考上文華高中，如今被上訴人卻請求上訴人返還補習費
    ，然被上訴人之女係從108年6月14日起至109年11月9日止，
    共補習17個月，被上訴人所繳交之補習費尚且不足，故上訴
    人並無多收之補習費可以退還被上訴人等語。 
三、經查：上訴人提起本件上訴，核其上訴理由狀所載均未具體
    指摘原審判決有何不適用法規或適用法規不當之情形，亦未
    揭示該法規之條項或其內容，及合於民事訴訟法第469條所
    列各款之事實，是難認對該判決之如何違背法令已有具體之
    指摘。上訴人既未表明原判決所違背之法令及其具體內容，
    亦未表明依訴訟資料可認為原判決有違背法令之具體事實，
    揆諸前揭說明，應認其上訴為不合法，應予駁回。
四、末按於小額訴訟之上訴程序，法院為訴訟費用之裁判時，應
    確定其費用額，又訴訟費用，由敗訴之當事人負擔，民事訴
    訟法第436條之19第1項、第436條之32第1項、第78條規定甚
    明。本件上訴既不合法，第二審訴訟費用新臺幣（下同）1,
    500元自應由上訴人負擔。爰依上揭規定，確定本件上訴人
    應負擔之訴訟費用額為1,500元。
五、據上論結，本件上訴為不合法，依民事訴訟法第436條之32
    第1項、第2項、第444條第1項前段、第436條之19第1項、第
    95條、第78條，裁定如主文。
中　　華　　民　　國　　111 　年　　1 　　月　　12　　日
            事民事第六庭  審判長法  官　陳學德
                                法  官　夏一峯
                                法  官　巫淑芳
以上正本係照原本作成。
本件不得抗告。 
中　　華　　民　　國　　111 　年　　1 　　月　　12　　日
                                書記官  廖明瑜